【裁判字號】    97,易,956
【裁判日期】    971210
【裁判案由】    竊盜
【裁判全文】
臺灣屏東地方法院刑事判決               97年度易字第956號
公  訴  人  臺灣屏東地方法院檢察署檢察官
被      告  甲○○
上列被告因竊盜案件，經檢察官提起公訴（97年度偵字第6048號
），被告於準備程序就被訴事實為有罪之陳述，本院合議庭裁定
由受命法官獨任逕行簡式審判程序，並予判決如下：
    主  文
甲○○竊盜，未遂，處罰金新臺幣壹萬元，如易服勞役，以新臺
幣壹仟元折算壹日。緩刑貳年。
    事  實
一、甲○○素行尚佳，無不良前科，於民國97年9 月6 日7 時30
    分許，騎乘車牌號碼ZLP-967 號輕型機車行經乙○○所有屏
    東縣高樹鄉○○○段930-3 地號養蝦池旁，見四下無人，竟
    意圖為自己不法之所有，徒手欲竊取乙○○所有之長約40尺
    之水車電纜線，嗣經乙○○發現報警當場查獲而不遂，並扣
    得上開電纜線40尺，另於甲○○所騎乘之上開機車置物箱內
    上扣得老虎鉗1 支。
二、案經屏東縣警察局里港分局報告屏東地方法院檢察署檢察官
    偵查起訴。
    理  由
一、本件被告甲○○所犯係死刑、無期徒刑或最輕本刑為3 年以
    上有期徒刑以外之罪，亦非屬臺灣高等法院管轄第一審之案
    件，其於準備程序中就被訴事實為有罪之陳述，經本院告知
    簡式審判程序之旨，並聽取當事人意見後，經本院合議庭依
    刑事訴訟法第273 條之1 第1 項規定裁定由受命法官獨任進
    行簡式審判程序。又簡式審判程序之證據調查，依刑事訴訟
    法第273 條之2 規定，不受同法第159 條第1 項審判外陳述
    排除之限制；再被告對於卷內各項證據亦不爭執證據能力，
    復無事證顯示有何違法取得或類此瑕疵之情，故卷內所列各
    項證據，自得作為證據，合先敘明。
二、上揭犯罪事實，業據被告甲○○於本院審理中均坦承不諱，
    核與證人乙○○於警詢中之證述相符（參警卷第6 至7 頁）
    ，復有扣押筆錄、扣押物品目錄表各1 份（參警卷第9 至12
    頁）、查獲現場照片6 張附卷可稽，綜上足認，被告前揭自
    白核與事實相符，則被告上開犯行事證明確，堪以認定。
三、核被告甲○○所為，係犯刑法第320 條第1 項、第3 項竊盜
    未遂罪。又被告已著手竊取電纜線因被害人乙○○報警查獲
    而不遂，為未遂犯，乃依刑法第25條第2 項減輕其刑。爰審
    酌被告並無犯罪前科，素行良好，年逾七十又不識字（參警
    卷被告調查筆錄第3 頁），僅因一時失慮，竟突發奇想，欲
    竊取電纜線為捕捉蛇類之工具，惟未及得逞即遭察覺，被害
    人之損失尚屬輕微，且被告犯後坦承犯行，態度良好，暨其
    生活狀況、智識程度等一切情狀，量處如主文所示之刑，並
    諭知易服勞役之折算標準。再被告未曾因故意犯罪受有期徒
    刑以上刑之宣告，有臺灣高等法院被告前案紀錄表在卷可憑
    ，其因一時失慮，致罹刑章，經此偵審程序應知所警惕，信
    無再犯之虞，本院因認其所受宣告之刑，以暫不執行為適當
    ，併予宣告緩刑2 年。另自上開輕型機車扣得知之老虎鉗1
    支，雖為被告所有，惟並無積極證據證明與本件竊盜犯行有
    關，爰不另為沒收之諭知，附此敘明之。
據上論斷，應依刑事訴訟法第299 條第1 項前段、第273 條之1
第1 項，刑法第320 第3 項、第1 項、第25條第2 項、第42條第
3 項前段、第74條第1項第1款，判決如主文。
本案經檢察官劉文賓到庭執行職務
中    華    民    國    97    年    12    月    10    日
                  刑事第三庭    法  官  陳怡先
以上正本證明與原本無異。
如不服本判決應於收受判決後10日內向本院提出上訴書狀，並應
敘述具體理由；其未敘述上訴理由者，應於上訴期間屆滿後20日
內向本院補提理由書（均須按他造當事人之人數附繕本）「切勿
逕送上級法院」。
中    華    民    國    97    年    12    月    10    日
                                 書記官  郭松菊
刑法第320 條（普通竊盜罪、竊佔罪）
意圖為自己或第三人不法之所有，而竊取他人之動產者，為竊盜
罪，處5 年以下有期徒刑、拘役或5 百元以下罰金。
意圖為自己或第三人不法之利益，而竊佔他人之不動產者，依前
項之規定處斷。
前二項之未遂犯罰之。


司法院資訊處製作；財團法人民間司法改革基金會備份。
